【裁判字號】    97,聲,1223
【裁判日期】    971020
【裁判案由】    返還提存物
【裁判全文】
臺灣臺南地方法院民事裁定              97年度聲字第1223號
聲  請  人  合作金庫商業銀行股份有限公司
法定代理人  乙○○
代  理  人  丙○○
相  對  人  甲○○
上列當事人間聲請返還提存物事件，本院裁定如下：
    主      文
本院九十五年度存字第四二三八號提存事件聲請人所提存之八十
六年度乙類第三期中央政府重大交通建設公債，面額新臺幣壹佰
萬元一張，准予返還。
聲請程序費用由相對人負擔。
    理      由
一、按訴訟終結後，供擔保人證明已定20日以上之期間，催告受
    擔保利益人行使權利而未行使，或法院依供擔保人之聲請，
    通知受擔保利益人於一定期間內行使權利並向法院為行使權
    利之證明而未證明者，法院應依供擔保人之聲請，以裁定命
    返還其提存物，民事訴訟法第104條第1項第3款定有明文。
    又上開規定依同法第106條，於其他依法令供訴訟上之擔保
    者，準用之。至所謂訴訟終結，在因假扣押或假處分所供擔
    保之情形，因該擔保係為保障受擔保利益人因不當假扣押所
    受損害而設，倘執行法院已依假扣押裁定實施假扣押之執行
    ，則在供擔保人撤回假扣押之執行前，受擔保利益人所受損
    害仍可能繼續發生，損害額既未確定，自無強令其行使權利
    之理。故在假扣押所供之擔保，供擔保人依民事訴訟法第10
    6條準用同法第104條第1項第2款規定，聲請以裁定命返還其
    擔保金之場合，必供擔保人已撤回假扣押之執行，始得謂與
    民事訴訟法第104條第1項第2款所定之「訴訟終結」相當，
    而得依該條款行使定期催告之權利（最高法院86年度台抗字
    第53號)。
二、本件聲請意旨略以：聲請人前遵本院93年度裁全字第2891號
    民事假處分裁定，並以本院93年度存字第1630號提存事件，
    提存供擔保後，聲請以本院93年度執全字第1438號假處分查
    封相對人位於臺南縣七股鄉○○段871、872地號土地在案。
    嗣依本院95年度聲字第806號裁定准予變換提存物，並以95
    年度存字第4238號提存之86年度乙類第三期中央政府重大交
    通建設公債，面額新臺幣1,000,000元1張，共計1,000,000
    為擔保。茲因聲請人已撤回假處分執行，嗣以臺南地方法院
    郵局第1324號存證信函催告相對人限期行使權利，惟迄今未
    見相對人有任何訴訟之主張，爰依民事訴訟法第104條第1項
    第3款規定聲請取回上開提存物等語。
三、經查：聲請人就其主張之事實，業據提出本院93年度裁全字
    第2891號民事假處分裁定、93年度存字第1630號提存書、95
    年度存字第4238號提存書、97年度裁全聲字第170號民事裁
    定暨確定證明書及本院民事執行處函（塗銷查封登記）、存
    證信函及回證為證，復經本院依職權調閱上開保全程序卷、
    提存卷宗及民事卷宗查核屬實。又聲請人以本院郵局第1324
    號存證信函催告相對人限期行使權利，相對人並未行使權利
    等情，亦有本院民事記錄科查詢表在卷可按。從而，聲請人
    聲請返還提存物，於法有據，應予准許。
四、依民事訴訟法第95條、第78條，裁定如主文。
中    華    民    國    97    年    10    月    20    日
                  民事第一庭    法  官  孫玉文
以上正本證明與原本無異。
如不服本裁定應於送達後10日內向本院提出抗告狀，並應繳納抗
告裁判費新臺幣1,000元。
中    華    民    國    97    年    10    月    20    日
                                書記官  蘇玟心


司法院資訊處製作；財團法人民間司法改革基金會備份。
